【裁判字號】    97,裁,529
【裁判日期】    970118
【裁判案由】    商標異議
【裁判全文】
最  高  行  政  法  院  裁  定
                                     97年度裁字第00529號
上 訴 人即  亞克國際股份有限公司
原審參加人
代  表  人  甲○○
訴訟代理人  桂齊恆 律師
被上訴人即  星記精密工業股份有限公司
原 審原 告
代  表  人  乙○○
訴訟代理人  楊祺雄 律師
            劉法正 律師
複 代 理人  余惠如 律師
被 上訴 人
即原審被告  經濟部智慧財產局
代  表  人  王美花
上列當事人間商標異議事件，上訴人對於中華民國96年8月1日臺
北高等行政法院95年度訴字第3810號判決，提起上訴，本院裁定
如下：
    主  文
上訴駁回。
上訴審訴訟費用由上訴人負擔。
    理  由
一、按對於高等行政法院判決之上訴，非以其違背法令為理由，
    不得為之，行政訴訟法第242條定有明文。依同法第243條第
    1項規定，判決不適用法規或適用不當者，為違背法令；而
    判決有同條第2項所列各款情形之一者，為當然違背法令。
    是當事人對於高等行政法院判決上訴，如依行政訴訟法第24
    3條第1項規定，以高等行政法院判決有不適用法規或適用不
    當為理由時，其上訴狀或理由書應有具體之指摘，並揭示該
    法規之條項或其內容；若係成文法以外之法則，應揭示該法
    則之旨趣；倘為司法院解釋或本院之判例，則應揭示該判解
    之字號或其內容。如以行政訴訟法第243條第2項所列各款情
    形為理由時，其上訴狀或理由書，應揭示合於該條項各款之
    事實。上訴狀或理由書如未依此項方法表明，或其所表明者
    與上開法條規定不合時，即難認為已對高等行政法院判決之
    違背法令有具體之指摘，其上訴自難認為合法。
二、本件上訴人亞克國際股份有限公司(即原審參加人，下同)於
    民國92年12月18日以「arca & DEVICE」商標，指定使用於
    商標法施行細則第13條所定商品及服務分類表第7類之噴槍
    、手提電動溝鋸、十字電動起子頭、手提電鑽、空氣錘打釘
    器、氣動起子、自動螺絲起子、氣鑽、電鑽、電動扳手、空
    氣鑽鎚、手提式電動鑽孔機、電鋸、電動式銼刀、氣動手釘
    槍、電動手工具、氣動手工具、氣動之打釘槍、電動手工具
    之鋸片、絞盤商品，向原處分機關經濟部智慧財產局申請註
    冊，經審查結果核准列為註冊第0000000號商標(下稱系爭商
    標，詳見附圖(一))，嗣被上訴人星記精密工業股份有限公司(
    即原審原告，下稱星記公司)以系爭商標有違商標法第23條
    第1項第12、13款之規定，檢具如附圖(二)至(六)所示商標(下稱
    據以異議商標)，對之提起異議，經原處分機關審查，以95
    年3月29日中台異字第940018號商標異議審定書為異議不成
    立之處分(下稱原處分)。被上訴人星記公司不服，循序提起
    行政訴訟，經原審略以「系爭商標與據以異議商標構成近似
    、系爭申請商標與據以異議商標圖樣有致相關消費者產生混
    淆誤認之虞」等由，判決「訴願決定及原處分均撤銷。原處
    分機關就第0000000號「arca & DEVICE」商標應作成撤銷准
    予註冊之處分。」。上訴人不服，遂提起本件上訴。
三、本件上訴人對於高等行政法院判決之上訴，雖以該判決違背
    法令為由，惟觀上訴狀及上訴補充理由狀所載內容，略以：
    本案爭點為系爭商標之註冊有無使相關消費者發生混淆誤認
    之虞，然原審僅就系爭商標與據以異議商標外文之構成近似
    與否加以機械式比對，未就該二商標實際使用情形加以斟酌
    ，即率謂系爭商標有前揭法條之適用，實有判決未適用法規
    或適用不當之失；遑論就「混淆誤認之虞」審查基準中所臚
    列與本案相關之參考因素檢驗，系爭商標確無致生混淆誤認
    之虞，即：系爭「arca & DEVICE」商標與據以異議之註冊
    第0000000號「ARCO」商標整體圖樣外觀及含意均屬有別，
    二商標近似程度極低；系爭商標圖樣上之外文「arca」意指
    諾亞方舟ARK，藉以表彰上訴人公司與國內數十家手工具製
    造商間相互合作、同舟共濟之精神，並無抄襲據以異議商標
    之情事，系爭商標之註冊實出於善意；又上訴人自創用系爭
    「arca & DEVICE」商標以來，已經實際使用及廣泛宣傳，
    早已予相關消費者深刻之印象，並無致生混淆誤認之情事。
    原判決未就上揭相關因素詳酌，逕認本案系爭商標違反商標
    法第23條第1項第13款規定，顯有違法，應予廢棄云云。經
    核上開理由，係就原審取捨證據、認定事實之職權行使，指
    摘其為不當，並就原審已論斷者，泛言未論斷，或就原審所
    為論斷，泛言其論斷有未適用法規或適用不當之失，而非具
    體說明其有何不適用法規或適用法規不當之情形，並揭示該
    法規之條項或其內容，及合於行政訴訟法第243條第2項所列
    各款之事實，難認對該判決之如何違背法令已有具體之指摘
    。依首揭說明，應認其上訴為不合法。
據上論結，本件上訴為不合法，依行政訴訟法第249條第1項前段
、第104條、民事訴訟法第95條、第78條，裁定如主文。
中    華    民    國    97    年    1     月    18    日
                    最高行政法院第三庭
                        審判長法官  黃  璽  君
                              法官  林  茂  權
                              法官  鄭  忠  仁
                              法官  黃  本  仁
                              法官  吳  東  都
以  上  正  本  證  明  與  原  本  無  異
中    華    民    國    97    年    1     月    18    日
                              書記官  王  福  瀛


司法院資訊處製作；財團法人民間司法改革基金會備份。
